# 请教陈版主关于售后租回形成融资租赁相关附注列示问题

提问人：毗沙门天 时间：2017-01-02 16:55:54
http://bbs.esnai.com/forum.php?m ... B%BA%F3%D7%E2%BB%D8 您在该帖中提到，如果按照实质重于形式原则，融资租入的固定资产账面可以不做处理，把长期应付款当作一项担保借款。那在附注列示的时候，相关固定资产需要当作融资租入的固定资产披露吗？

回答人：chenyiwei
可以不作为融资租入固定资产披露，但应作为所有权受到限制的资产披露。

提问人：吴继阳 时间：2017-03-27 21:50:00
能否请教陈版主：售后租回构成融资租赁情况下，约定保证金和手续费的情况下，在营改增之前之后的会计处理呢？谢谢、

回答人：chenyiwei
请查阅《瑞华研究 2010 ～ 2016 汇编》之“问题4-2-13（涉及税金影响的售后回租构成融资租赁交易的会计处理）”。

提问人：bigriver2017 时间：2019-03-18 19:55:39
我看了有进项税情况下的售后租回，是将进项税不作为算实际利率时的现金流，我这个业务算出的实际利率是负值。也就是说未确认融资费用在贷方，合着我这业务还赚利息了，有点诡异，可是我没算错的。 所以，为什么现金流要扣掉进项税，虽然最终进项税是减少我的现金流出，可是在当时那个时点，我确实是连同进项税一起支付了的呀

回答人：chenyiwei
在各期支付租金时，实际支付的租金包含了进项税额，但随即获得了进项税额抵扣，所以净现金流出是不含进项税的。